【裁判字號】    98,易,123
【裁判日期】    980519
【裁判案由】    傷害等
【裁判全文】
臺灣臺東地方法院刑事判決               98年度易字第123號
公  訴  人  臺灣臺東地方法院檢察署檢察官
被      告  癸○○
選任辯護人  李泰宏律師
被      告  庚○○
            辛○○
            壬○○
            甲○○
            戊○○
            丁○○
            乙○○
            己○○
上   1  人
選任辯護人  王丕衍律師
被      告  丙○○
上列被告等因傷害等案件，經檢察官提起公訴（97年度偵字第18
22、2440號），本院判決如下：
    主  文
本件公訴不受理。
    理  由
一、公訴意旨略以：被告癸○○與被告庚○○、辛○○、壬○○
    係父子，被告丁○○、乙○○與被告戊○○、己○○係夫妻
    及子。戊○○與癸○○於民國97年7月29日夜間8時許，在臺
    東縣臺東市○○路德安巖前，因細故發生口角爭執。癸○○
    即與庚○○、辛○○、壬○○、被告甲○○共同基於傷害人
    身體之犯意聯絡，同日夜間9時50分許，至臺東縣臺東市○○路戊○○工寮，由甲○○抓住告訴人戊○○左手，辛○○
    抓住戊○○右手，強押戊○○至德安巖前，再由癸○○持鐵
    棍，辛○○持石頭，庚○○、壬○○徒手毆打戊○○之身體
    ，致戊○○受有胸口瘀血、頭部、左膝、左肘擦傷等身體傷
    害。戊○○心有未甘，即與丁○○、乙○○、己○○、被告
    丙○○共同基於傷害人身體之犯意聯絡，由戊○○持破酒瓶
    刺癸○○手臂，致癸○○四肢多處擦傷，丙○○踢癸○○腹
    部，致癸○○腹部挫傷，戊○○、丙○○徒手毆打辛○○，
    致辛○○受有頭部外傷併面部挫擦傷、頸部、左前臂挫擦傷
    等身體傷害，丁○○、乙○○則持鐵椅、塑膠椅，戊○○、
    己○○、丙○○徒手毆打壬○○，致壬○○受有頭部外傷併
    面部挫擦傷、右上眼瞼裂傷0.6公分、左上肢挫傷等身體傷
    害。己○○復基於公然侮辱之犯意，公然以「幹你娘，做什
    麼主委」之語侮辱癸○○。因認被告癸○○等10人所為，均
    係犯刑法第277條第1項之傷害罪嫌，被告己○○所為，另涉
    犯同法第309條之公然侮辱罪嫌等語。
二、按告訴乃論之罪，告訴人於第一審辯論終結前，得撤回其告
    訴；又告訴乃論之罪，經撤回告訴者，應諭知不受理之判決
    ，刑事訴訟法第238條第1項、第303條第3款分別定有明文。
    又按同法第307條規定，依同法第303條所為判決，得不經言
    詞辯論為之。
三、查本件告訴人癸○○、庚○○、辛○○、壬○○、戊○○告
    訴被告癸○○等10人傷害及告訴人癸○○告訴被告己○○公
    然侮辱案件，所為係犯刑法第277條第1項傷害罪及第309條
    公然侮辱罪，依同法第287條前段、第314條規定，均須告訴
    乃論。茲據告訴人癸○○、庚○○、辛○○、壬○○、戊○○於言詞辯論終結前撤回告訴，有本院98年5月18日調解筆
    錄1份及撤回告訴狀5紙在卷可稽，依照首開說明，本件爰不
    經言詞辯論，逕為諭知不受理之判決。
據上論斷，應依刑事訴訟法第303條第3款、第307條，判決如主
文。
中    華    民    國    98    年    5     月    19    日
                  刑事第二庭  審判長法  官  李水源
                                    法  官  蔡慧雯
                                    法  官  盧亨龍
以上正本證明與原本無異。
如不服本判決應於收受送達後10日內向本院提出上訴書狀，並應
敘述具體理由；其未敘述上訴理由者，應於上訴期間屆滿後20日
內向本院補提理由書（均須按他造當事人之人數附繕本）。「切
勿逕送上級法院」。告訴人或被害人對於本判決如有不服，請書
具不服之理由狀，請求檢察官上訴者，其上訴期間之計算係以檢
察官收受判決正本之日期為準。
                                    書記官  石佳琪
中    華    民    國    98    年    5     月    19    日


司法院資訊處製作；財團法人民間司法改革基金會備份。
